臺灣新北地方法院刑事判決
111年度審交易字第140號
公  訴  人  臺灣新北地方檢察署檢察官
被      告  陳崇昇


上列被告因公共危險案件，經檢察官提起公訴（111年度偵字第3
05號），被告於本院準備程序進行中，就被訴事實為有罪之陳述
，經本院告知簡式審判程序之旨，並聽取當事人之意見後，裁定
依簡式審判程序審理，判決如下：
    主  文
陳崇昇駕駛動力交通工具，而有吐氣所含酒精濃度達每公升零點
二五毫克以上情形，累犯，處有期徒刑柒月。
    事  實
一、陳崇昇明知服用酒類後，將使其駕駛車輛之注意力降低，反
    應能力趨緩，危害其本身及其他用路人之行車安全，竟於民
    國110年12月3日11時30分許至同日14時許止，在新北市樹林
    區中華路某薑母鴨店食用含有酒精成分之薑母鴨後，仍於同
    日16時30分許，在其吐氣所含酒精濃度達每公升0.25毫克以
    上之狀態下，騎乘車號000-000號普通重型機車於道路上行
    駛。嗣於同日16時40分許，陳崇昇騎乘上開機車行經新北市
    樹林區保安街1段與保安街1段20巷口時為警攔查，因其身上
    散發酒味，經警於同日16時48分許，測得其吐氣酒精濃度為
    每公升0.66毫克，而查悉上情。
二、案經新北市政府警察局樹林分局報告臺灣新北地方檢察署檢
    察官偵查起訴。
    理  由
一、按除被告所犯為死刑、無期徒刑、最輕本刑為3年以上有期
    徒刑之罪或高等法院管轄第一審案件者外，於第一次審判期
    日前之準備程序進行中，被告先就被訴事實為有罪之陳述時
    ，審判長得告知被告簡式審判程序之旨，並聽取當事人、代
    理人、辯護人及輔佐人之意見後，裁定進行簡式審判程序，
    刑事訴訟法第273條之1第1項定有明文。經核本件被告所犯
    係死刑、無期徒刑、最輕本刑為3年以上有期徒刑以外之罪
    ，其於準備程序中就被訴之事實為有罪陳述，經法官告知簡
    式審判程序之旨，並聽取公訴人及被告之意見後，本院爰依
    首揭規定，裁定改依簡式審判程序進行審理，合先敘明。
二、上揭犯罪事實，業據被告陳崇昇於警詢、偵查及本院審理時
    均坦承不諱，復有新北市政府警察局樹林分局當事人酒精測
    定紀錄表、新北市政府警察局吐氣酒精濃度檢測程序暨拒測
    法律效果確認單、舉發違反道路交通管理事件通知單各1份
    （見偵卷第21頁、第23頁、第25頁）在卷可參，足認被告前
    揭自白均與事實相符。本件事證明確，被告前開犯行堪予認
    定，應予依法論科。
三、論罪科刑： 
　㈠被告行為後，刑法第185條之3業於111年1月28日修正公布，
    於同年月30日生效施行。修正前刑法第185條之3第1項第1款
    規定：「駕駛動力交通工具而有下列情形之一者，處2年以
    下有期徒刑，得併科20萬元以下罰金：一、吐氣所含酒精濃
    度達每公升零點二五毫克或血液中酒精濃度達百分之零點零
    五以上。」，修正後該條文則規定：「駕駛動力交通工具而
    有下列情形之一者，處3年以下有期徒刑，得併科30萬元以
    下罰金：一、吐氣所含酒精濃度達每公升零點二五毫克或血
    液中酒精濃度達百分之零點零五以上。」，經比較修正前後
    之規定，可知刑法第185條之3第1項之法定刑有所提高，自
    以修正前之規定較有利於被告，依刑法第2條第1項前段之規
    定，本件應適用被告行為時即修正前刑法第185條之3第1項
    之規定處斷。
　㈡核被告所為，係犯修正前刑法第185條之3第1項第1款駕駛動
    力交通工具而吐氣所含酒精濃度達每公升0.25毫克以上罪。
　㈢被告前因酒後駕車之公共危險案件，經本院以107年度審交簡
    字第388號判處有期徒刑6月，併科罰金新臺幣6萬元確定，
    於108年10月31日徒刑執行完畢等情，有臺灣高等法院被告
    前案紀錄表1份在卷可參，其於受有期徒刑之執行完畢後，5
    年以內故意再犯本件有期徒刑以上之罪，為累犯，應依刑法
    第47條第1項之規定加重其刑。又被告上開前案犯罪紀錄與
    本案罪名及犯罪類型相同，並無應予量處最低法定本刑之情
    形，則依累犯規定加重其刑，尚不至於發生罪刑不相當之情
    形，而與司法院釋字第775號解釋意旨無違，附此敘明。
　㈣爰審酌被告前於①104年間因酒後駕車之公共危險案件，經本
    院以104年度交簡字第4782號判處有期徒刑5月，併科罰金新
    臺幣3萬元確定；②104年間因酒後駕車之公共危險案件，經
    本院以104年度交簡字第4760號判處有期徒刑3月確定；③105
    年間因酒後駕車之公共危險案件，經本院以105年度審交簡
    字第88號判處有期徒刑6月，併科罰金新臺幣4萬元確定；④1
    05年間因酒後駕車之公共危險案件，經本院以105年度交簡
    字第171號判處有期徒刑6月確定；⑤107年間因酒後駕車之公
    共危險案件，經本院以107年度審交簡字第388號判處有期徒
    刑6月，併科罰金新臺幣6萬元確定，有前開被告前案紀錄表
    可參，竟未能記取教訓，本次又於食用含酒精成分薑母鴨後
    呼氣酒精濃度高達每公升0.66毫克之狀態下，仍心存僥倖，
    執意騎乘機車於道路上行駛，危害公眾往來行車安全，顯見
    被告全然無視法律禁令，殊值非難，惟念其犯後坦承犯行，
    態度尚稱良好，及本次犯罪並未肇生交通事故，而未對他人
    之生命、身體、財產法益造成具體實害，兼衡其自陳高中肄
    業之智識程度，現任職公所清潔隊，未婚，須扶養母親，經
    濟狀況不好之生活情形（見本院卷第49頁）等一切情狀，量
    處如主文所示之刑。
據上論斷，應依刑事訴訟法第273條之1第1項、第299條第1項前
段，判決如主文。
本案經檢察官彭毓婷提起公訴，檢察官林亭妤到庭執行職務。
中　　華　　民　　國　　111 　年　　3 　　月　　18　　日
                  刑事第二十三庭  法  官  藍海凝
上列正本證明與原本無異。
如不服本判決，應於判決送達後20日內敘明上訴理由，向本院提
出上訴狀 (應附繕本) ，上訴於臺灣高等法院。其未敘述上訴理
由者，應於上訴期間屆滿後20日內向本院補提理由書「切勿逕送
上級法院」。
                                  書記官  羅婉嘉
中　　華　　民　　國　　111 　年　　3 　　月　　18　　日
附錄本案論罪科刑法條全文：
修正前中華民國刑法第185條之3
駕駛動力交通工具而有下列情形之一者，處2年以下有期徒刑，
得併科20萬元以下罰金：
一、吐氣所含酒精濃度達每公升零點二五毫克或血液中酒精濃度
     達百分之零點零五以上。
二、有前款以外之其他情事足認服用酒類或其他相類之物，致不
     能安全駕駛。
三、服用毒品、麻醉藥品或其他相類之物，致不能安全駕駛。
因而致人於死者，處3年以上10年以下有期徒刑；致重傷者，處1
 年以上7年以下有期徒刑。
曾犯本條或陸海空軍刑法第54條之罪，經有罪判決確定或經緩起
訴處分確定，於五年內再犯第1項之罪因而致人於死者，處無期
徒刑或5年以上有期徒刑；致重傷者，處3年以上10年以下有期徒
刑。